# [[求助] ] 求助陈版主：收到合同约定保证金（带利息要求）的账务处理

提问人：wx_5f7ec165a890 时间：2020-11-02 10:57:00
版主好，烦请您帮忙解答，非常感谢。项目背景：甲方投资了由乙方作为发起人在境外交易所公开发行的Reits。
双方签订了份额认购和回购协议书。乙方向甲方承诺按年化收益率为7%的保底分红，即Reits假设在持有期间的分红金额达不到约定收益率的情况下，乙方应进行补差。根据协议，乙方向甲方支付了 1 亿元的保证金。同时约定，保证金返还至乙方前所产生的孳息和保证金共同为协议约定债务向甲方提供担保。乙方不对甲方使用保证金及其孳息的方式和用途做任何限制。另外，当按照协议约定处理完双方约定份额、收益情况后，甲方需要将保证金本金及利息（按年利率5%单息计算）返还至乙方账户。 问题：问题：一般，按照合同约定收到的保证金，我们应该就是入“其他应付款-保证金”科目。可是该情况：1. 保证金及孳息是共同为债务提供担保2. 协议完成后，要求退回保证金及对应孳息。 请问版主，这种情况下，应该如何进行账务处理？我觉得这个实际是否为借款？才能进行计提利息支出？是否可以简单操作？1. 收到保证金本金 1 亿元借：银行存款 1 亿 贷：其他应付款-保证金2. 按期计提应付利息，但是该应付利息理论也同步转化为了保证金的一部分？可是，非借款是否可以直接计提应付利息？？借：财务费用-利息支出 500 万 贷：应付利息 500 万借：应付利息 500 万 贷：其他应付款 -保证金（孳息） 500万
感谢陈版主！

回答人：chenyiwei
并不是只有借款才能计提利息支出。要根据保证期限的长短确定该保证金是流动负债还是非流动负债，视情况列入其他应付款及其他非流动负债。但无论归入哪一类，都应按协议约定计提利息。